臺灣板橋地方法院刑事判決　　　　　　　95年度訴字第3852號
公　訴　人　臺灣板橋地方法院檢察署檢察官
被　　　告　乙○○
　　　　　　　　　　（另案現於臺灣雲林第二監獄執行中）
選任辯護人　楊偉奇律師
　　　　　　陳德峰律師
被　　　告　丙○○
選任辯護人　賴錫卿律師
　　　　　　謝秉錡律師
被　　　告　庚○○
　　　　　　　　　　　)
選任辯護人　楊嘉馹律師
被　　　告　戊○○
　　　　　　　　　　（另案現於臺灣臺北看守所執行中）
指定辯護人　本院公設辯護人　甲○○
被　　　告　辛○○
　　　　　　　　　　（另案現於臺灣臺北監獄臺北分監執行中
　　　　　　　　　　　）
選任辯護人　鄭重文律師
上列被告因毒品危害防制條例案件，經檢察官提起公訴（95年度
偵續字第337 號、95年度偵字第27134 號、第27156 號），本院
判決如下：
    主  文
乙○○共同連續販賣第一級毒品，處無期徒刑，褫奪公權終身。
扣案之第一級毒品海洛因肆包（合計淨重點零伍公克）均沒收
銷燬之。扣案之上開海洛因外包裝袋肆個、如附表一所示之物品
（編號四、五部分均不含SIM卡）均沒收之。如附表三所示編號
一至三之犯罪所得沒收，如全部或一部不能沒收時，以其財產抵
償之。乙○○其他被訴販賣第二級毒品部分，無罪。
戊○○共同連續販賣第一級毒品，處有期徒刑捌年。扣案之第一
級毒品海洛因肆包（合計淨重點零伍公克）均沒收銷燬之。扣
案之上開海洛因外包裝袋肆個、如附表一所示之物品（編號四、
五部分均不含SIM 卡）均沒收之。如附表三所示編號二之犯罪所
得沒收，如全部或一部不能沒收時，以其財產抵償之。戊○○其
他被訴販賣第二級毒品部分，無罪。
庚○○共同連續販賣第一級毒品，處有期徒刑捌年。扣案之第一
級毒品海洛因肆包（合計淨重點零伍公克）均沒收銷燬之。扣
案之上開海洛因外包裝袋肆個、如附表一所示之物品（編號四、
五部分均不含SIM 卡）均沒收之。如附表三所示編號三之犯罪所
得沒收，如全部或一部不能沒收時，以其財產抵償之。
丙○○販賣第二級毒品，處有期徒刑柒年陸月。扣案之如附表二
所示之物品均沒收之（編號二、三部分均不含SIM 卡）。如附表
三所示編號四之犯罪所得沒收，如全部或一部不能沒收時，以其
財產抵償之。又共同販賣第二級毒品，處有期徒刑柒年陸月。扣
案之如附表二所示之物品（編號二、三部分均不含SIM 卡）均沒
收之。如附表三所示編號五之犯罪所得沒收，如全部或一部不能
沒收時，以其財產抵償之。應執行有期徒刑拾肆年，扣案之如附
表二所示之物品（編號二、三部分均不含SIM 卡）均沒收之。如
附表三所示編號四、五之犯罪所得沒收，如全部或一部不能沒收
時，以其財產抵償之。丙○○其他被訴販賣第一級毒品部分、被
訴販賣第二級毒品部分，均無罪。
辛○○共同販賣第二級毒品，累犯，處有期徒刑柒年貳月。扣案
之如附表二所示之物品（編號二、三部分均不含SIM 卡）均沒收
之。如附表三所示編號四之犯罪所得沒收，如全部或一部不能沒
收時，以其財產抵償之。辛○○其他被訴販賣第一級毒品部分、
被訴販賣第二級毒品部分，均無罪。
    事  實
一、乙○○、丙○○（原名李倩宜，涉犯販賣第一級毒品海洛因
    罪嫌部分，經檢察官移送本院95年訴字第2882號併辦，惟因
    本院95年訴字第2882號判決丙○○無罪，該移送併辦部分退
    請檢察官另行處理，嗣經檢察官於本件辯論終結後追加起訴
    ，另經本院以96年訴字第2860號為不受理判決在案）均明知
    海洛因係毒品危害防制條例第2 條第2 項所列之第一級毒品
    ，不得販賣，竟意圖營利，共同基於販賣第一級毒品海洛因
    之概括犯意聯絡，由乙○○、丙○○將海洛因加以分裝成小
    包，連續：(1)自民國95年年初某日起至95年3 月間某日止，
    在臺北縣三重市、蘆洲市等地，以每包新台幣（下同）1000
    元之價格，販賣海洛因予己○○1 次；(2)自95年2 月10日起
    至同年3 月20日止，連續在臺北縣三重市、蘆洲市等地，以
    每包1000元之價格，販賣海洛因予庚○○20次；(3)於95年4
    月11日，在臺北縣三重市○○路與仁愛路口，以每包1000元
    之價格，販賣海洛因予戊○○1 次。而戊○○亦明知海洛因
    係毒品危害防制條例第2 條第2 項所列之第一級毒品，不得
    販賣，為圖獲取免費之毒品施用，竟意圖營利，與乙○○、
    丙○○共同基於販賣第一級毒品海洛因之概括犯意聯絡，乙○○、丙○○聯絡好買主後，由戊○○駕車搭載乙○○、丙○○，連續於95年4 月15日下午5 時許，前往三重市忠孝橋
    旁、蘆洲市海霸王餐廳，販賣第一級毒品海洛因予不詳姓名
    年籍之人1 次。再於95年4 月16日晚上7 時許，前往臺北縣
    三重市○○路與忠孝路口販賣第一級毒品海洛因予不詳姓名
    年籍之人1 次。而庚○○、己○○（經通緝中，另行審結）
    雖亦明知海洛因係毒品危害防制條例第2 條第2 項所列之第
    一級毒品，不得販賣，惟因已無力購買毒品，竟意圖營利，
    與乙○○、丙○○共同基於販賣第一級毒品海洛因之概括犯
    意聯絡，自95年3 月20日起至95年4 月16日止，由乙○○、
    丙○○聯絡買主後，再由庚○○、己○○至乙○○、丙○○
    指定之地點拿取已分裝完成之小包海洛因，至臺北縣三重、
    蘆洲之網咖內，販賣海洛因予不詳姓名年籍之人，平均每日
    約10次（共280 次《28日×10次》）。嗣於95年4 月17日凌
    晨零時許，乙○○、丙○○、戊○○在臺北縣三重市○○路
    ○ 段384 號前為警查獲，並扣得海洛因4 包（合計淨重3.05
    公克）、如附表一所示編號一至四之物品。警方並循線於同
    日凌晨1 時許，在臺北縣蘆洲市○○○路74巷13號3 樓查獲
    己○○、庚○○，並扣得如附表一所示編號五之物。
二、丙○○另行基於販賣第二級毒品甲基安非他命（起訴書誤載
    為「安非他命」）之犯意，於95年11月11、12日，在臺北縣
    三重市○○路○ 段8 號4 樓之1 租屋處，以每包1000元之價
    格，販賣甲基安非他命6 包予辛○○1 次。而辛○○曾於90
    年間，因竊盜案件，經臺灣士林地方法院於91年8 月26日以
    91 年 度簡字第355 號判處有期徒刑6 月，而於91年10月3
    日確定；復於91年間，因違反毒品危害防制條例案件，經本
    院以92年度易字第700 號判處有期徒刑7 月，上訴後，經臺
    灣高等法院於92年5 月6 日以92年度上易字第928 號判決駁
    回上訴確定；上開有期徒刑6 月、7 月，嗣經裁定應執行有
    期徒刑1 年確定。又於92年間，因違反毒品危害防制條例案
    件，經本院於92年8 月29日以92年度訴字第881 號判決，判
    處有期徒刑7 月確定，上開案件經接續執行，於94年1 月31
    日縮刑期滿執行完畢，詎其仍不知悔改，明知甲基安非他命
    分別係毒品危害防制條例第2 條第2 項所列之第二級毒品，
    不得販賣，惟為獲取免費毒品施用，竟意圖營利，與丙○○
    共同基於販賣第二級毒品甲基安非他命之犯意聯絡，於95年
    10 年28 日，由丙○○將甲基安非他命加以分裝成小包，聯
    絡買主後，再由辛○○至丙○○上開租屋處拿取已分裝完成
    之小包甲基安非他命，至臺北縣三重市○○路與忠孝路口附
    近，以每包1000元之價格，販賣甲基安非他命予癸○○（綽
    號「豬尾」）1 次，辛○○收得款項後，再送至丙○○上開
    租屋處交予丙○○，丙○○則給予辛○○數量不等之甲基安
    非他命之報酬。嗣於95年11月17日晚上7 時許，警方持臺灣
    板橋地方法院核發之搜索票，在丙○○上開住處查獲辛○○
    ，扣得如附表二所示編號一至二之物品。警方並循線於95年
    11 月18 日下午2 時10分許，在臺北縣三重市○○○路○ 段
    328 號2 樓之1 丙○○租屋處查獲丙○○，並扣得如附表二
    所示編號三之物品。
二、案經臺北縣政府警察局蘆洲分局移送臺灣板橋地方法院檢察
    署檢察官偵查起訴。
    理  由
壹、證據能力有無之判斷：
一、按「被告以外之人於審判中有下列情形之一，其於檢察事務
    官、司法警察官或司法警察調查中所為之陳述，經證明具有
    可信之特別情況，且為證明犯罪事實之存否所必要者，得為
    證據：一死亡者。二身心障礙致記憶喪失或無法陳述者。三
    滯留國外或所在不明而無法傳喚或傳喚不到者。四到庭後無
    正當理由拒絕陳述者」，刑事訴訟法第159 條之3定有明文
    。按檢察事務官依法有調查犯罪及蒐集證據與詢問告訴人、
    被告、證人或鑑定人之權限；司法警察（官）依法亦具有調
    查犯罪嫌疑人犯罪情形及蒐集證據等職權，若其等所作之筆
    錄毫無例外的全無證據能力，當非所宜。再者，如上開陳述
    ，係在可信之特別情況下所為，且為證明犯罪事實所必要，
    而於審判程序中發生事實上無法直接審理之原因時，若仍不
    承認該陳述之證據適格，即有未洽，為補救實務上採納傳聞
    法則可能發生之蒐證困難問題，自以使上開陳述取得證據能
    力，始符實體真實發見之訴訟目的。本件證人即共同被告己○○於本院審理時，因所在不明而傳喚不到，業經本院通緝
    在案，有本院96年5 月18日96年板院輔刑田科緝字第406 號
    通緝書1 件附卷可稽，惟其前於警詢所為之證述（見95年偵
    字第10356 號偵查卷第33頁至第37頁），而其係由員警以一
    問一答、全程錄音之情形下所為，亦據本院勘驗該警詢筆錄
    甚明（見本院卷二第107 頁至第122 頁），且該警詢勘驗筆
    錄亦為被告等人及各辯護人所不爭執，客觀上有可信之特別
    情況，且為證明犯罪事實所必要，依上開說明，其於警詢中
    之證述，自具有證據能力。
二、按被告之自白，非出於強暴、脅迫、利誘、詐欺、疲勞訊問
    、違法羈押或其他不當方法，且與事實相符者，得為證據，
    刑事訴訟法第156 條第1 項定有明文。
  (一)被告乙○○之辯護人雖於本院準備程序中辯稱被告乙○○、
    丙○○、戊○○、庚○○、辛○○均受有刑求云云（見本院
    卷一第113 頁），然被告乙○○、丙○○、庚○○、辛○○
    受羈押時，均無任何內外傷一節，已據臺灣臺北看守所96年
    2 月5 日已所衛字第0960001491號函所附之內外傷紀錄表載
    述甚明，有該函一件附卷可稽（被告乙○○之看守所內外傷
    紀錄表雖係96年1 月16日本院借提後暫押臺灣臺北看守所之
    資料，惟本件並無何刑求情事《詳後述》，本院認無再予調
    取被告乙○○於事實一為警查獲時入監執行之內外傷紀錄表
    之必要，附此敘明）。又警詢時員警並未對於被告乙○○、
    丙○○、戊○○、庚○○、辛○○施以刑求之情，亦據證人
    即臺北縣政府警察局蘆洲分局員警方志原、沈育政、郭泰言
    、陳進城、林文欽、朱添福於本院準備程序時證述甚明（見
    本院卷一第279 頁至第295 頁、第297 頁至第300 頁、本院
    卷二第181 頁）。另被告乙○○、丙○○、戊○○、庚○○
    、辛○○等人之警詢錄音帶經本院勘驗結果，製有各該警詢
    勘驗筆錄在卷，且為被告等人及各該辯護人所不爭執，徵諸
    該等警詢勘驗筆錄可知，並無何刑求情事，況被告乙○○部
    分，亦僅坦承關於被告戊○○部分之犯行，對於被告庚○○
    、己○○部分則矢口否認，如有刑求情事，被告乙○○自無
    僅坦承部分犯行之理。又被告乙○○、丙○○、戊○○、庚○○、辛○○均曾有施用毒品犯罪前科或經觀察勒戒，有臺
    灣高等法院被告前案紀錄表5 件附卷可稽，深知自白具有高
    度證據價值及販賣毒品之嚴重性，茍警方有刑求情事，在檢
    察官偵查時，被告等人理應說明其情，然被告乙○○、丙○○、戊○○、庚○○、辛○○在檢察官偵查各庭，均未主張
    其等受有何刑求，其中被告戊○○更於偵查中自承：「（問
    ：警察有無刑求？）沒有」等語在卷（見95年偵字第10356
    號偵查卷第113 頁），益徵被告等人於警詢時並未受有何刑
    求情事。且此刑求抗辯亦經被告乙○○之辯護人於本院準備
    程序中捨棄（見本院卷二第68頁）。綜上，被告乙○○之辯
    護人此部分抗辯，要無可採。
  (二)被告乙○○辯稱警詢時員警郭泰言要伊配合，否則要讓伊好
    看，此事被告戊○○也有聽到云云（本院卷一第287 頁、第
    288 頁、第295 頁至第296 頁），查證人戊○○固於本院準
    備程序中證稱：「（問：他做完第一次筆錄，是否有與你背
    對背坐在一起？）就是同坐在一個大廳裡面，因為警員怕我
    們講話，所以我們身體是分開的，沒有背對背，我們是被分
    隔開的。」、「（問：你有無看到警員郭泰言過去與乙○○
    講話？）有很多警員去與乙○○講話。」、「（問：你有無
    聽到他們在講什麼？）從我進警局開始就有很多警察跟我們
    講，要配合趕快把筆錄做一做，很多警員都來跟我們說，而
    且我做筆錄時很想睡覺。」、「（問：有無聽到警員郭跟乙○○講，說你不配合要你好看？）我有聽到，一直都有聽到
    警察講，大家配合，筆錄趕快做一做，才不會那麼難看。」
    、「（問：今日到庭的證人中，當時幫乙○○做筆錄警員，
    你能夠指出是誰講大家配合趕快做一做，就不會那麼難看？
    ）我沒有辦法確認。」等語在卷（見本院卷一第305 頁至第
    306 頁），然縱屬事實，探究其真意，應係警方要求被告乙○○坦白供出案情，不要顧左右而言他，也不要閃爍其詞或
    設詞推諉，以求得真相，尚不能據此認為被告乙○○之意志
    受到限制，此從被告乙○○於警詢中亦僅坦承關於被告戊○○部分而非坦承全部犯行觀之自明。況證人郭泰言於本院審
    理時證稱：「（問：製作筆錄過程中，有無對被告乙○○、
    丙○○為刑求或不法之方式取供？）沒有。」、「（問：在
    製作筆錄前，有無跟乙○○洽談？）沒有。」、「（問：有
    無對乙○○表示，希望可以配合，不然對他不利？）沒有。
    」、「（問：押解乙○○過程中，有無向他表示要他配合你
    們偵訊，否則會要他好看這些話？）沒有。」、「（問：你
    在第一次乙○○做完筆錄後有無跟被告乙○○講要他好好配
    合，否則要給他好看的話？）沒有，我是有要求乙○○要配
    合案件的偵辦，但沒有跟他講如不配合，要他好看的話。」
    、「（問：製作第二次筆錄時有跟被告乙○○講，要照你們
    所說的講，所以事後有跟他講，你就是要這樣，我們才好製
    作筆錄的話？）沒有。」等語（見本院卷一第293 頁至第29
    4 頁、第296 頁）。而被告乙○○於警詢錄音，經本院勘驗
    結果，並無該等對話一節，亦有前開警詢勘驗筆錄附卷可稽
    （見本院卷二第75頁至第106 頁），被告乙○○此部分所辯
    ，尚難採信。綜上所述，被告乙○○在警方之陳述，應係出
    於任意性，自有證據能力。另被告乙○○之辯護人另辯稱被
    告乙○○、丙○○、戊○○、庚○○、辛○○於警詢時均受
    到恐嚇、脅迫，要求好好配合云云，惟並未具體指明受何員
    警、何種恐嚇、脅迫，嗣後亦於本院準備程序中陳明無法釋
    明具體恐嚇、脅迫情事（見本院卷二第187 頁），是被告乙○○之辯護人此部分主張亦無可採。
  (三)被告庚○○、辛○○均辯稱其等於警詢時均毒癮發作，故警
    詢筆錄不得作為證據云云。經本院勘驗被告庚○○、辛○○
    之警詢錄音帶後，認為：
    1.被告庚○○之警詢筆錄係採一問一答、全程錄音之方式製
      作，警詢錄音情形與警詢筆錄內容大致相符，並無何毒癮
      發作之情形，有被告庚○○前開警詢勘驗筆錄1 件附卷可
      稽（見本院卷二第35頁至第52頁），並經證人即負責製作
      前開警詢筆錄之員警林文欽於本院準備程序中到庭證稱：
      「（問：庚○○在製作筆錄當時，有無毒癮發作，無法製
      作筆錄狀況？）沒有」等語在卷（見本院卷一第299 頁）
      ，是被告庚○○辯稱伊於警詢時毒癮發作，該警詢筆錄不
      具證據能力云云，自無可採。
    2.被告辛○○於95年11月18日警詢時，詢問過程係由員警以
      一問一答方式進行，於製作筆錄前階段，被告均自行應答
      ，且能回答員警：「我多關幾十年」（見本院卷二第257
      頁），顯見尚能判斷、思考自己所述之內容，其後被告雖
      有毒癮發作情徵，然尚能就其如何參與被告丙○○進行毒
      品交易、地點、價格、報酬等回答員警之詢問，並未拒絕
      員警詢問，此均有經警錄音，有本院警詢勘驗筆錄1 件附
      卷可稽（見本院卷一第250 頁至第270 頁），至此應仍可
      認員警在製作筆錄過程中，被告辛○○仍有自由意識，員
      警並無何以不正之方法取供之情形，此觀諸被告辛○○於
      偵查中具結作證時亦證稱：「警察問我問題，我依據我知
      道的事情回答」等語自明（見95年偵字第27156 號第57頁
      ）。而被告辛○○嗣後於警詢中毒癮發作更益嚴重，有哭
      泣、撞桌子、嘔吐等情時，員警仍繼續詢問關於被告辛○○與女友張恩慈施用毒品情形，雖屬不當，惟被告辛○○
      之警詢筆錄剔除該部分應詢內容，仍應認係出於被告辛○○自由意志之回答。是該部分之警詢陳述均係出於被告自
      由意志之陳述而有證據能力，應可認定。
  (四)至被告戊○○辯稱伊於警詢筆錄中自白之陳述與錄音不符，
    不符部分應無證據能力云云，然經本院對被告戊○○警詢錄
    音進行勘驗結果，該警詢係採一問一答方式，並有錄音，且
    錄音內容核與警詢筆錄內容大致相符，並無何非出於自由意
    識陳述之情形，有本院勘驗筆錄1 件附卷可稽（見本院卷二
    第123 頁至第135 頁），是該警詢筆錄自有證據能力，被告
    戊○○前開抗辯，要無可採。
三、按被告以外之人於偵查中向檢察官所為陳述，除顯有不可信
    之情況者外，得為證據，同法第159 條之1 第2 項定有明文
    。偵查中對被告以外之人（包括證人、鑑定人、告訴人、被
    害人及共同被告等）所為之偵查筆錄，或被告以外之人向檢
    察官所提之書面陳述，性質上均屬傳聞證據。惟現階段刑事
    訴訟法規定檢察官代表國家偵查犯罪、實施公訴，依法其有
    訊問被告、證人及鑑定人之權，證人、鑑定人且須具結，而
    實務運作時，檢察官偵查中向被告以外之人所取得之陳述，
    原則上均能遵守法律規定，不致違法取供，其可信度極高，
    職是，被告以外之人前於偵查中已具結而為證述，除反對該
    項供述得具有證據能力之一方，已釋明「顯有不可信之情況
    」之理由外，不宜以該證人未能於審判中接受他造之反對詰
    問為由，即遽指該證人於偵查中之陳述不具證據能力。本件
    證人辛○○、庚○○於檢察官偵查中所為之陳述（見95年偵
    字第27156 號卷第40頁至第43頁、第49頁至第50頁、第56頁
    至第57頁；95年偵續字第337 號偵查卷第158 頁至第160 頁
    、第171 頁至第172 頁、第196 頁至第197 頁），其未曾提
    及檢察官在偵查時有不法取供之情形，被告丙○○、乙○○
    亦未釋明上開供述有顯不可信之情況，依上說明，證人辛○○、庚○○於偵查中之證言自均具有證據能力。
四、按被告以外之人（包括證人、鑑定人、告訴人、被害人及共
    同被告等）於檢察事務官、司法警察官或司法警察調查中所
    為之陳述，與審判中不符時，其先前之陳述具有較可信之特
    別情況，且為證明犯罪事實存否所必要者，得為證據，刑事
    訴訟法第159 條之2 定有明文。所謂「前後陳述不符」之要
    件，應就前後階段之陳述進行整體判斷，以決定其間是否具
    有實質性差異，惟無須針對全部陳述作比較，陳述之一部分
    有不符，亦屬之。而所謂「較可信之特別情況」之情形，亦
    應就前後陳述時之各種外部情況進行比較，以資決定何者外
    部情況具有可信性。若陳述係在特別可信之情況下所為，則
    虛偽陳述之危險性即不高，雖係審判外陳述，或未經被告反
    對詰問，仍得承認其有證據能力。所稱「外部情況」之認定
    ，例示如下：
    1.時間之間隔：陳述人先前陳述是在記憶猶新的情況下直接
      作成，一般與事實較相近，事後即可能因記憶減弱或變化
      ，致有不清晰或陳述不符之現象發生。
    2.有意識的迴避：由於先前陳述時被告未在場，是陳述人直
      接面對詢問警員所為陳述較為坦然；事後可能因陳述人對
      被告有所顧忌或同情，因而在被告面前較不願陳述不利被
      告之事實。
    3.受外力干擾：陳述人單獨面對檢察事務官或司法警察（官
      ）所為之陳述，程度上較少會受到強暴、脅迫、詐欺、利
      誘或收買等外力之影響，其陳述較趨於真實。若被告在庭
      或有其他成員參與旁聽時，陳述人可能會本能的作出迴避
      對被告不利之證述，或因不想生事乃虛構事實而為陳述。
    4.事後串謀：目擊證人對警察描述所目睹情形，因較無時間
      或動機去編造事實，客觀上亦較難認與被告間有勾串情事
      ，其陳述具有較可信性。但事後因特殊關係，雙方可能因
      串謀而統一口徑；或事後情況變化，兩者從原先敵對關係
      變成現在友好關係等情形，其陳述即易偏離事實而較不可
      信。
    5.警詢或檢察事務官偵查時，有無辯護人、代理人或親友在
      場：如有上開親誼之人在場，自可期待證人為自由從容之
      陳述，其證言之可信度自較高。
    6.警詢或檢察事務官所作之偵查筆錄記載是否完整：如上開
      筆錄對於犯罪之構成要件、犯罪態樣、加重減輕事由或起
      訴合法要件等事實或情況，均翔實記載完整，自可推定證
      人之陳述，與事實較為相近，而可信為真實。法院應斟酌
      上列因素綜合判斷，亦應細究陳述人之問答態度、表情與
      舉動之變化，此一要件係屬訴訟法事實之證明，以自由證
      明為已足，且應由主張此項證據之人證明。惟此僅係確定
      上開陳述有無證據能力而已，至該證據具有證據能力後，
      其證據力之強弱問題，仍待法院綜合全辯論意旨及調查證
      據所得，依法認定之。
    本件(1)證人乙○○於警詢中證稱有被告戊○○有駕車搭載其
    與丙○○外出交易毒品等語（見95年偵字第10356 號第10頁
    至第14頁），惟其於法院審理時結證否認有該等情事（見本
    院卷三第237 頁至第243 頁）；(2)證人庚○○於警詢中證稱
    有為被告乙○○拿毒品前往與他人交易，並向被告乙○○購
    買毒品等語（見95年偵字第10356 號第26頁至第31頁），惟
    其於法院審理時結證否認有該等情事（見本院卷三第117 頁
    至第123 頁）；(3)證人戊○○於警詢中證稱有駕車搭載被告
    乙○○、丙○○外出交易毒品，並向被告乙○○購買毒品等
    語（見95年偵字第10356 號第21頁至第25頁），惟其於法院
    審理時結證否認有該等情事（見本院卷三第133 頁至第140
    頁）；(4)證人辛○○於警詢中證稱有向被告丙○○購買第一
    級毒品海洛因及為被告丙○○送毒品等語（見95年偵字第27
    156 號第6 頁至第11頁），惟其於法院審理時結證否認有該
    等情事（見本院卷三第133 頁至第140 頁）。證人乙○○、
    庚○○、辛○○、戊○○於警詢中及法院審理時之供述雖有
    前後陳述不符之情形，惟本院審酌其等於警詢中之證述距案
    發日較近，當時記憶自較深刻，可立即反應所知，不致因時
    隔日久而遺忘案情；且較無來自被告或其他成員同庭在場之
    壓力而出於虛偽不實之指證，或事後串謀而故為迴護被告之
    機會，揆諸上開說明，其等於警詢中所為之陳述，客觀上應
    具有較可信之特別情況，且亦為證明犯罪事實存否所必要，
    依上揭規定，其等於警詢中之證言自有證據能力。
五、按有事實足認被告或犯罪嫌疑人有最輕本刑為3 年以上有期
    徒刑之罪嫌，並危害國家安全或社會秩序情節重大而有相當
    理由可信其通訊內容與本案有關，且不能或難以其他方法蒐
    集或調查證據者，在偵查中得由檢察官核發通訊監察書，通
    訊保障及監察法第5 條第1 項第1 款、第2 項定有明文（該
    法條雖已於96年7 月11日修正，惟尚未生效《生效日期96年
    12月11日》）。又通訊監察書應記載下列事項：一、案由及
    涉嫌觸犯之法條。二、監察對象。三、監察通訊種類及號碼
    等足資識別之特徵。四、監察處所。五、監察理由。六、監
    察期間及方法。七、聲請機關。八、執行機關。第五條之通
    訊監察期間，每次不得逾30日；其有繼續監察之必要者，得
    於期間屆滿前，重新聲請。前項期間屆滿前，已無監察之必
    要者，應即停止監察，同法第11條、第12條亦定有明文（該
    等法條亦已於96年7 月11日修正，惟均尚未生效）。查本案
    中關於0000000000號行動電話之監聽係法務部調查局、內政
    部警政署為執行機關，依臺灣板橋地方法院檢察署95年10月
    18日丁○榮秋監（續）字第000277號通訊監察書，案由及涉
    嫌觸犯之法條為毒品危害防制條例，實施監察之通訊號碼共
    計2 線行動電話號碼（包含上開0000000000號行動電話），
    監察時間自95年10月19日上午10時起至95年11月17日上午10
    時止，監察方法為監聽、錄音，有該通訊監察書一件在卷可
    憑（見95年度偵字第27156 號偵查卷第27頁、95年度偵字第
    27134 號偵查卷第45頁），是承辦調查員、員警對於被告丙○○所使用之上開0000000000號門號實施監聽錄音，並未逾
    越授權實施監察之範圍。
六、按「搜索、扣押及勘驗，應制作筆錄，記載實施之年、月、
  　日及時間、處所並其他必要之事項。扣押應於筆錄內詳記扣
    押物之名目，或制作目錄附後。勘驗得制作圖畫或照片附於
    筆錄。筆錄應令依本法命其在場之人簽名、蓋章或按指印」
    ；又除顯有不可信之情況外，公務員職務上製作之紀錄文書
  　、證明文書，除顯有不可信之情況外。得為證據，刑事訴訟
　　法第42條、第159 條之4 第1 款分別定有明文。本件臺北縣
    政府警察局蘆洲分局對於被告丙○○、乙○○、戊○○、庚○○搜索扣押後所製作之該局搜索扣押筆錄、扣押物品目錄
    表（見95年偵字第27156 號第20頁至第24頁。95年偵字第27
    134 號第33頁至第42頁、95年偵字第10356 號第39頁至第42
    頁、第43頁至第46頁、第47頁至第50頁），均屬公務員於職
    務上製作之紀錄文書，且觀其搜索形式，亦無瑕疵可指，是
    上開搜索之執行，於法無違，依刑事訴訟法第159條之4第1
    款規定，得為證據。
貳、實體方面：
一、事實之認定：
  (一)事實欄第一段所載之犯罪事實：
    訊之被告乙○○、丙○○、戊○○、庚○○、辛○○雖均坦
    承如事實欄所載時、地為警查獲，並扣得各該物品之事實，
    惟均矢口否認有何販賣第一級毒品、第二級毒品之犯行，被
    告乙○○辯稱：伊於前揭時地為警查獲之毒品係供自己施用
    ，當天戊○○是載伊與丙○○要去找房子云云；被告丙○○
    辯稱：伊為警查獲當日是要跟乙○○一起去房子，戊○○是
    乙○○的朋友，前揭扣案物品中只有0000000000號電話是伊
    所有，伊並沒有販賣甲基安非他命云云；被告戊○○辯稱：
    伊只是幫忙乙○○，載乙○○、丙○○去找房子云云；被告
    庚○○辯稱：伊沒有販賣第二級毒品甲基安非他命云云。經
    查：
    1.上開被告乙○○、戊○○、丙○○間如何於前揭事實欄第
      一段所載之時地為警查獲，並扣得白粉4 包及如附表一所
      示編號一至四之物品，嗣再循線查獲被告庚○○、己○○
      ，並扣得如附表一所示編號五之物品等情，迭據被告乙○○、戊○○、丙○○於警詢及本院準備程序、審理時坦承
      不諱（見95年偵字第10356 號偵查卷第6 頁、第16頁、第
      22 頁 、本院卷第64頁），並有各該物品扣案可資佐證。
      而扣案之白粉4 包，經送請法務部調查局鑑定結果，認含
      第一級毒品海洛因成分（合計淨重3.05公克），有該局95
      年6 月6 日調科壹字第060011800 號鑑定通知書1 件附卷
      可稽，復有搜索、扣押筆錄暨扣押物品目錄表各1 件在卷
      足參，堪信為真實。
    2.被告乙○○、丙○○共同連續販賣第一級毒品之事實，已
      據(1)證人即共同被告戊○○於警詢時證稱：「乙○○、丙○○有販賣毒品」、「（問：你如何知道乙○○、丙○○
      有販賣毒品？）因他們兩人無車輛外出，即請我開車載他
      們外出，乙○○、丙○○等二人均分別持大哥大電話與他
      人聯絡販毒並載至三重及蘆洲地區交易安非他命及海洛因
      毒品」、「我分別於95年4 月15日17時許載乙○○、丙○○至三重市忠孝橋旁及蘆洲市海霸王餐廳前販賣安非他命
      及海洛因，95年4 月16日19時許載乙○○、丙○○至三重
      市○○○○○路口販賣安非他命及海洛因」、「我不知道
      乙○○、丙○○販賣安非他命及海洛因對象及價錢」、「
      （問：乙○○、丙○○如何販賣毒品過程？）乙○○、丙○○接到電話即請我載至約定地點，我只看到乙○○、丙○○分別販毒並分於車上以手握伸出車外與他人交易，並
      收取現金」、「我於95年4 月11日15時許在三重市○○路
      與仁愛路口以新臺幣壹仟元向乙○○購買海洛因1 小包」
      、「（問：警方帶回之乙○○你認識否？）警方帶回之乙○○就是販賣海洛因給我之人」、「（問：你如何向乙○○購買海洛因？）我是打乙○○0000000000號電話聯絡購
      買海洛因」、「（問：你因何會載乙○○、丙○○2 人外
      出販賣毒品？代價為何？）是乙○○拜託我載他們外出販
      毒且乙○○會提供我免費施打海洛因」（見95年偵字第
      10356 號偵查卷第23頁至第24頁，本院卷二第126 頁至第
      132 頁警詢勘驗筆錄）；(2)證人即共同被告庚○○於警詢
      及偵查中分別證稱：「（問：你所施打毒品海洛因自何處
      取得？價格為何）是我朋友綽號阿宏購買，每壹小包新臺
      幣壹仟元」、「（問：你共向綽號阿宏購買幾次？）從95
      年2 月10日至95年3 月20日左右起向綽號阿宏購買約20次
      ，每次都打手機門號0000000000給阿宏約地點交易，交易
      地點都在三重、蘆洲網咖店、馬路口，我每次購買都是每
      壹小包壹仟元整」、「（問：你於95年3 月20日後所施打
      毒品海洛因自何處購得？價格如何）是由綽號阿宏提供，
      但不用錢，因我已經沒錢購買毒品，所以我向阿宏建議幫
      忙販售，所以阿宏同意提供毒品，且會給我零用錢，且沒
      錢時可以開口向他先借用」、「（問：你如何幫忙綽號阿
      宏販賣毒品海洛因？）綽號阿宏會先以手機0000000000號
      打我手機000000000 號電話給我，然後告訴我毒品放置何
      處後，我再騎機車前往放置地點取得毒品，再依指示交易
      地點販售毒品」、「（問：你於何時開始幫忙綽號阿宏販
      賣毒品？）約於95年3 月20日起至95年4 月16日止」、「
      （問：你平均每天要販售幾次給毒友？）不一定，大約都
      10 幾 次」、「（問：你於95年4 月16日共幫忙販售幾次
      毒品？交易金額多少?） 約有10次，新臺幣壹萬餘元整（
      我沒有記清楚）」、「（問：你幫忙販售毒品交易地點為
      何？）大都約在蘆洲、三重網咖店地區交易」、「（問：
      警方於95年4 月17日在三重市○○路○ 段384 號前查獲犯
      嫌叫乙○○，你當場指認是否就是你向他購買毒品海洛因
      及你幫忙他販售毒品海洛因之人？）沒錯，就是警方查獲
      乙○○就是我向他購買毒品海洛因及幫忙他販售毒品海洛
      因之人」（見95年偵字第10356 號偵查卷第27頁至第30頁
      ）；「（問：何時開始向乙○○買海洛因？）今年過完年
      後」、「（問：是否為農曆年？）是」、「（問：你向乙○○買過幾次？）約4 、5 次」、「（問：你於警詢稱前
      後約20次，究竟向乙○○買過幾次？）大約20次」、「（
      問：你向乙○○買什麼？）海洛因」、「（問：價格？）
      1 包1000元」、「（問：95年3 月20日之後你與女友己○○幫乙○○賣海洛因？）是，只有賣過一次。他打電話給
      我及己○○，指示我們到他指定的地點拿海洛因，再送去
      給客戶」、「（問：你們將海洛因送去給買主，要如何交
      海洛因？）乙○○會告訴我們買主所在地點，我與己○○
      在現場」、「（問：所以是乙○○事先告訴你們買主稱謂
      ？）是」、「（問：95年9 月21日訊問時，你說你有幫乙○○賣過一次海洛因？）是」、「（問：你於警詢及本署
      偵訊中陳稱你向乙○○購買海洛因約20次，是否如此？）
      是」、「（問：你從何時開始向乙○○購買海洛因？）95
      年2 月10日到95年3 月10日」、「（問：每次購買數量、
      地點、金額？）每次買1 小包1000元、交易地點大都在三
      重、蘆洲的網咖等」、「（問：你之前如何與乙○○聯絡
      購買海洛因事宜？）我打乙○○行動給他，他的號碼就是
      我在警局講的那個號碼」、「（問：你幫乙○○送海洛因
      給買主？）我只有幫過1 次，時間在95年3 月10幾號，其
      他跟我上次講的一樣」（見95年偵續字第337 號偵查卷第
      159 頁、第171 頁、第196 頁至第197 頁，本院卷二第41
      頁至第49頁警詢勘驗筆錄）；(3)證人即共同被告己○○於
      警詢時證稱：「（問：你所吸食之一級毒品海洛向何人購
      買？）我是向李倩宜購買的」、「（問：你總共向李倩宜
      購買幾次？）我大約向小倩購買一級毒品海洛因10幾次了
      ，我自94年5 月份開始向丙○○購買一級毒品，確實時間
      我忘了，地點大部分都約在蘆洲市○○路上交易，價錢為
      1 小包新臺幣壹仟元，重量我不清楚，最後1 次購買是在
      95 年3月20日中午於台北縣三重市○○路○ 段108 號4 樓
      丙○○住處購買」、「（問：你如何與丙○○聯絡購買毒
      品？交易時均何人與你交易？）我都是打丙○○的行動電
      話0000000000與丙○○聯絡，大部份都是丙○○與我交易
      ，有時候也會由乙○○與我交易」、「我沒有販賣毒品，
      但我有時會幫丙○○及乙○○送一級毒品海洛因」、「（
      問：你於何時、何地幫丙○○及乙○○交易一級毒品海洛
      因？如何交易？）在95年3 月20日左右的時候，丙○○及
      乙○○會打電話給我及庚○○共同使用的行動電話000000
      0000號給我們，要我們過去臺北縣三重市○○路上的住處
      ，我們過去後就在他的住處等，如果有人打電話向丙○○
      及乙○○購買毒品，他們就會要我們去幫他們送一級毒品
      海洛因，我們出門時他們就會告訴我們地方、男女及要收
      多少錢，大部份是庚○○出去送，有時候庚○○還沒有回
      來，他們就會要我幫他送，我一天大約幫忙送2 、3 次，
      庚○○比較多次，他們每天中午之前都會打電話要我們過
      去」、「（問：你為何要幫丙○○及乙○○販賣毒品？丙○○及乙○○給你何代價？）我及庚○○之前都是向丙○○及乙○○購買毒品，後來因為沒有錢購買一級毒品，所
      以丙○○就要我們幫他們販售毒品，然後一天讓我及庚○○使用大約3 次的一級毒品海洛因，有時也會拿伍佰至壹
      仟元給我們」、「（問：你最後一次幫丙○○及乙○○販
      售毒品在何時、何地？）在95年4 月13日玟蒂及乙○○沒
      有住在臺北縣三重市○○路路口的時候，他們就會到我住
      的地方要我們幫他送一級毒品到蘆洲市海霸王餐廳給買毒
      品的人，我最後一次是幫丙○○在95年4 月16日晚上20時
      許送到蘆洲市海霸王餐廳給一個男子，然後收取新臺幣壹
      仟元，我不知道庚○○最後一次在何時」、「有人打電話
      向丙○○及乙○○購買毒品時，他們才將毒品交給我，我
      交易完成後，我回到住處時才將錢交給丙○○及乙○○」
      等語在卷（見95年偵字第1035 6號偵查卷第34頁至第36頁
      、本院卷二第113 頁至第120 頁警詢勘驗筆錄），其等不
      僅對於被告乙○○、丙○○販賣毒品之方式、價格、時間
      、地點等詳為陳述，且互核大致相符。再參以被告乙○○
      於警詢中自承：「（問：你有無居住在三重市○○路4 段
      108 號4 樓之3 ？何人承租？共居住幾人？）有的。於95
      年3 月20日開始由丙○○承租，我與丙○○居住在這裡」
      、「戊○○有向我購買毒品無誤」、「（問：戊○○共向
      你購買幾次毒品海洛因？時間、地點？價格、數量？）共
      2 次，第一次95年4 月11日15時許，在三重市○○路與仁
      愛街口以新臺幣1000元向我購得毒品海洛因1 小包，第二
      次95年4 月12日18時許，在三重市○○路與仁愛街口以新
      臺幣1000元向我購得毒品海洛因1 小包」、「（問：你與
      丙○○有無要求戊○○開車載你們在三重及蘆洲地區幫忙
      運送販賣毒品給他人？）有的」、「（問：你與丙○○要
      求戊○○開車載你們幫忙運送販賣毒品給他人共幾次？最
      後1 次時間、地點？）2 至3 次左右，最後一次是95年4
      月16日22時許，在三重市○○路與忠孝路口」等語（見95
      年偵字第10356 號偵查卷第11頁、本院卷二第96頁至第10
      2 頁警詢勘驗筆錄），益徵證人戊○○前開證述，洵屬非
      虛。至證人庚○○於偵查中固改稱伊只為被告乙○○、丙○○送毒品1 次云云，然依其前開警詢中所述及證人己○○於警詢中之證詞，可徵並非僅有1 次，是證人庚○○於
      偵查中此部分證詞尚不足取。綜上，證人戊○○、庚○○
      於本院審理時分別證述未向被告乙○○購買第一級毒品海
      洛因云云，自無可採。被告乙○○辯稱伊並未與被告丙○○共同販賣第一級毒品海洛因，也沒有販賣第一級毒品海
      洛因予戊○○、庚○○、己○○云云，自無可採。
    3.至被告戊○○如何與被告乙○○、丙○○共同連續販賣第
      一級毒品之事實，已據被告戊○○於警詢自承如前，核與
      證人乙○○前開警詢中所述大致相符，足認被告戊○○於
      前揭時地均有駕車搭載被告乙○○、丙○○外出，共同販
      賣第一級毒品海洛因，被告戊○○、乙○○嗣後於偵查及
      本院審理時翻異前詞，顯係臨訟卸責之詞，要無可取。又
      被告庚○○如何與被告乙○○、丙○○共同連續販賣第一
      級毒品之事實，已據被告庚○○於警詢及偵查中自承如前
      ，核與證人即共同被告己○○於警詢中證述情節相符，足
      認被告庚○○自95年3 月20日起至95年4 月16日止，有參
      與被告乙○○、丙○○共同販賣第一級毒品海洛因之事實
      。
    4.至於被告乙○○販賣第一級毒品海洛因予戊○○之次數，
      依被告乙○○雖於警詢時自承上開販賣第一級毒品海洛因
      2 次予戊○○等語，然證人戊○○於警詢中證述僅於95年
      4 月11日在三重市○○路與仁愛路口向乙○○購買海洛因
      1 次，依「罪疑惟輕原則」之法理，應採最有利於被告乙○○之認定，應認被告乙○○僅販賣第一級毒品海洛因予
      戊○○1 次。又被告乙○○販賣第一級毒品海洛因予己○○之次數，依證人己○○前揭所述：「（問：你總共向李
      倩宜購買幾次？）我大約向小倩購買一級毒品海洛因10幾
      次了，我自94年5 月份開始向丙○○購買一級毒品，確實
      時間我忘了，地點大部分都約在蘆洲市○○路上交易，價
      錢為1 小包新臺幣壹仟元，重量我不清楚，最後1 次購買
      是在95年3 月20日中午於台北縣三重市○○路○ 段108 號
      4 樓丙○○住處購買」等語（見95年偵字第1035 6號偵查
      卷第34頁），再參以被告乙○○係自95年年初之後才認識
      被告丙○○，並與丙○○共同販賣第一級毒品海洛因，尚
      難認證人己○○上開購買10幾次海洛因時，被告乙○○均
      有參與，且依證人己○○上開所述，除95年3 月20日該次
      外，實無從確認被告乙○○究係參與販賣第一級毒品究係
      幾次，再依「罪疑惟輕原則」之法理，亦應採最有利於被
      告乙○○之認，應認僅有1 次。又被告乙○○販賣第一級
      毒品予庚○○之次數約20幾次，固據證人庚○○證述如前
      ，然依「罪疑惟輕原則」法理，應採最有利於被告乙○○
      之認定，故應認僅有20次。另被告乙○○、丙○○自95年
      3 月20日起至95年4 月16日止，指示被告庚○○、己○○
      販賣第一級毒品海洛因，平均每日約10次，依前開「罪疑
      惟輕原則」法理，認係被告乙○○、丙○○此部分犯行共
      有280 次（28日×10次）。此外，被告乙○○、丙○○由
      被告戊○○駕車搭載販賣第一級毒品海洛因2 次一節，亦
      已如前述，故被告乙○○、丙○○除販賣第一級毒品海洛
      因予被告戊○○、庚○○、己○○外，亦有販售予其他不
      特定人共282 次。
    6.綜上所述，被告乙○○、戊○○、庚○○於本院審理時所
      辯，應係事後卸責之詞，要無足採。
  (二)事實欄第二段所載之犯罪事實：
    訊之被告丙○○、辛○○均矢口否認有何販賣第二級毒品甲
    基安非他命之犯行，被告丙○○辯稱：監聽譯文中的聲音不
    是伊，伊的綽號不是「小倩」，上開力行路租屋處伊已準備
    退租，故借給辛○○居住，在該處為警查扣的物品均非伊所
    有，伊沒有販賣第二級毒品甲基安非他命予被告辛○○、證
    人癸○○云云；被告辛○○則辯稱：伊的綽號是「宏門」，
    上開監聽譯文中的聲音不是伊，伊沒有幫丙○○販賣第二級
    毒品甲基安非他命云云。經查：
    1.上開被告辛○○如何於前揭事實欄第二段所載之時地為警
      查獲，並扣得透明結晶6 包及如附表二所示編號一至二之
      物品，嗣再循線查獲被告丙○○，並扣得如附表二所示編
      號三之物品等情，迭據被告辛○○、丙○○於警詢及偵審
      中坦承不諱（見95年偵字第27134 號偵查卷第78頁、95年
      偵字第27156 號偵查卷第40頁、本院卷第221 頁至第222
      頁、第253 頁至第254 頁），並有各該物品扣案可資佐證
      。而扣案之透明結晶6 包，經送請台灣檢驗科技股份有限
      公司鑑定結果，認甲基安非他命呈陽性反應（共毛重13.0
      5 公克，因鑑驗使用0.011 公克，驗後剩餘毛重共13.039
      公克），有該公司95年12月20日報告編號CH/2006/C0258
      號濫用藥物檢驗報告1 件附卷可稽。復有搜索、扣押筆錄
      暨扣押物品目錄表各1 件在卷足參，自堪信為真實。又上
      開扣案之透明結晶係甲基安非他命，已如前述，是起訴書
      記載「安非他命」顯係誤載，附此敘明。
    2.又辛○○所持有之上開第二級毒品甲基安非他命6 包，係
      購自被告丙○○一節，已據證人辛○○先後於(1)於95年11
      月18 日 偵查中具結證稱：「（問：扣案之毒品，是不是
      你的？）電子磅秤不是我的，毒品等物是我的」、「（問
      ：查扣之毒品何來？何時、何地向誰所購得？）是向綽號
      小倩買的，我是去她三重市○○路○ 段8 號4 樓之1 小倩
      的住處向她購買，我向她買了2 次以上，最後一次是11、
      12日就跟她買安非他命，錢是在15、16日才付清」、「（
      問：小倩之人是否為相片中之人《提示遮住李倩宜姓名之
      照片》？）是」、「（問：小倩即是你剛剛指認的李倩宜
      ？）是」、「（問：你所購買的安非他命是向誰購買？）
      李倩宜」、「（問：如何購買？）我向李倩宜買了很多次
      ，時間忘了，最後一次是11、12日買的，買了6 千元，有
      10幾克，他交給我很多小包裝的安非他命，我有將小包的
      安非他命合在一起變成6 包，查獲時我已經用了好幾次，
      我一天要吸2 、3 次」、「（問：都是到何處向李倩宜購
      買？）臺北縣三重市○○路李倩宜的住處購買，亦即查獲
      地」；(2)於95年11月28日偵查中具結證稱：「（問：95年
      11月18日證稱你去三重力行路李倩宜住處買安非他命、海
      洛因？）是。最後一次11、12日向他買安非他命，15、16
      日才付款」、「（問：何時開始向李倩宜買毒品？）就是
      95年11月11日、12日」；「（問：你在95年11月28日本署
      接受偵訊時證稱你向李倩宜買很多次，時間你忘記了，最
      後一次是95年11月11日、12日，是否如此？）是」等語甚
      明（95年偵字第27156 號第41頁、第49頁、第50頁），其
      前後證述始終一致，再參以被告丙○○於警詢、偵查中、
      本院準備程序分別自承：「（問：臺北縣三重市○○路2
      段8 號4 樓之1 由何時、何人承租？）該址是由我本人承
      租，於95年6 月25日承租，一個月租金壹萬壹仟伍佰元，
      租金是我本人繳交」、「（問：該址現由何人居住？）該
      址現由辛○○居住」、「（問：辛○○去過你三重市○○
      路承租處？）有去過，他沒有地方住。他說叫我借他住，
      我要退租了，他叫我不要退租，先給他住」；「我住的地
      方借給辛○○休息，他說他要跟女朋友要在那裡休息，他
      說如果去旅社要付壹仟元，所以才叫我借他壹個鐘頭的房
      間，那裡本來我要退租了」等語（見95年偵字第27134 號
      偵查卷第14頁、第79頁；本院卷一第53頁、第226 頁至第
      227 頁警詢勘驗筆錄），被告丙○○既同意將租屋處借給
      被告辛○○使用，顯見被告丙○○與被告辛○○間並無何
      仇怨，此亦據被告丙○○於警詢時陳稱：「我認識辛○○
      ，他所使用的電話我知道，號碼是0000000000號，他是我
      朋友，認識很久了，好幾年了。沒有仇恨及金錢糾紛」等
      語自明（見95年偵字第27134 號偵查卷第15頁），證人辛○○並無誣陷被告丙○○之必要，益徵證人辛○○前開所
      述洵屬非虛。
    3.又被告丙○○原姓名為「李倩宜」，於95年2 月23日始更
      改姓名為丙○○一節，有臺北縣蘆洲市戶政事務所96年1
      月4 日北縣蘆戶字第0950006629號函所附之戶籍謄本1 件
      附卷可稽。而被告丙○○之綽號為「小倩」，亦據於警詢
      、證人辛○○於警詢及偵查中分別證述在卷（見本院卷一
      第258 頁），再參以證人壬○○於本院審理時亦證稱：「
      （問：乙○○都叫丙○○『小倩』？）我有聽過乙○○叫
      丙○○『小倩』，但我不是很確定，我只知道乙○○要追
      求丙○○」、「（問：是否真的聽過乙○○叫丙○○『小
      倩』？）我剛才已經回答過，我不確定，我印象中好像有
      又好像沒有，所以我不敢確定」等語（見本院卷三第190
      頁、第19 1頁），其雖不能確定被告丙○○即為「小倩」
      ，然其與被告丙○○來往並非密切，此從其證稱：「（問
      ：你是否知道丙○○的原名叫李倩宜？）不知道，因為我
      跟她沒有什麼交情」等語自明（見本院卷三第190 頁），
      其既不知被告丙○○原名「李倩宜」，復與被告丙○○間
      沒有交情，如非被告丙○○綽號「小倩」，衡情，自不可
      能似有被告乙○○稱呼被告丙○○「小倩」之印象，然其
      既然亦有此印象，顯見被告丙○○應為「小倩」無訛。而
      門號0000000000號行動電話係被告丙○○所使用一節，已
      據被告丙○○於警詢、偵查及本院準備程序中自承在卷（
      見95年偵字第27134 號第13頁至第14頁、第20頁、第78頁
      、本院卷一第52頁、第222 頁、第224 頁、第225 頁、第
      239 頁），並經證人辛○○於警詢及偵查中證述甚明（見
      95年偵字第27156 號第42頁、本院卷一第258 頁警詢勘驗
      筆錄）。再者，被告辛○○的綽號係「宏文」，且所使用
      之行動電話門號為0000000000號，亦據被告辛○○於警詢
      及偵查中自承在卷（見95年偵字第27156 號偵查卷第7 頁
      、第57頁、本院卷一第254 頁、第259 頁警詢勘驗筆錄）
      ，並經被告丙○○於警詢中證述甚明（見95年偵字第2713
      4 號偵查卷第15頁、本院卷一第228 頁警詢勘驗筆錄），
      且被告丙○○、辛○○為警查獲時，確有各該行動電話扣
      案一節，亦已如前述。另參以經法務部調查局、內政部警
      政署於95年10月19日上午10時起至95年11月17日對被告丙○○所使用之上開0000000000號行動電話進行監聽，有臺
      灣板橋地方法院檢察署95年10月18日95年丁○榮秋監（續
      ）字第000277號通訊監察書影本、監聽譯文等件附卷可稽
      ，其中監聽譯文部分亦經本院準備程序時勘驗在卷，亦有
      本院96年5 月25日準備程序筆錄1 件在卷足參（見本院卷
      三第60頁至第63頁），而從該監聽譯文可知，0000000000
      號行動電話確有由「小倩」之女子持用，並有與「宏文」
      所使用之0000000000號行動電話通聯等情，益徵上開0000
      000000號、0000000000號行動電話分別係被告丙○○、辛○○所使用無訛。又依上開被告丙○○所使用之00000000
      00號行動電話監聽譯文，被告丙○○、辛○○、癸○○之
      間有如下之語音留言、對話：
      (1)95年10月27日晚上10時13分50秒：
        Ａ（0000000000）號：…
        Ｂ（000000000） ：你剛才有接電話，現在為何不接電
        話？我要向你買藥，小倩、丙○○，你也接一下。
      (2)95年10月28日凌晨1時33分58秒：
        Ａ（0000000000）：我拿1000硬的。
        Ｂ（000000000）：明天好嗎?
        Ａ：好。
      (3)95年10月28日凌晨1時34分50秒：
        Ａ（0000000000）：你拿1 張1000給豬尾，你打他家電
        話。
        Ｂ（0000000000）：好。
      (4)95年10月28日凌晨1時43分12秒：
        Ａ（0000000000）：我叫宏文送過去給你。
        Ｂ（000000000）：送到我家喔
        Ａ（0000000000）：好。
      而該等通話內容屬實，且接聽電話之人為被告丙○○，亦
      據(1)被告丙○○於警詢中自承：「內容屬實。接聽電話的
      是我」等語明確（見95年偵字第27134 號偵查卷第22頁、
      本院卷一第242 頁警詢勘驗筆錄）；(2)被告辛○○於警詢
      中陳稱：「（問：來，宏文，警方提示臺灣板橋地方法院
      檢察署於95年10月18日核發95年丁○榮秋監（續）字第00
      0277號通訊監察書，執行通訊監察0000000000號行動電話
      監聽內容譯文。「時間，95年10月28日1 點33分58秒，綽
      號豬尾以00-00000000 號電話打入被監聽人使用之門號
      0000000000說：A 我拿1000硬的。B ：明天好嗎。A ：好
      。於95年10月28日1 時34分50秒被監聽人丙○○以被監聽
      之門號0000000000打你的行動電話0000000000。A ：拿一
      張1000給豬尾，你打他家電話。B ：好啦。於95年10月
      28日1 時43分12秒由被監聽人丙○○使用之門號00000000
      00打給豬尾電話00-00000000 說，A：我叫宏文送過去給
      你。B ：送到我家。A ：是。」，是否有此事？）有，結
      果沒拿到」等語在卷（見本院卷一第263頁），故被告丙○○嗣後於本院準備程序及審理時雖辯稱伊上開00000000
      00號電話有借他人使用，前開錄音內容非其聲音云云；被
      告辛○○於本院審理時否認上開錄音內容為其聲音云云，
      均無可採。此部分之錄音帶本院雖曾依檢察官之聲請送請
      法務部調查局進行聲紋鑑定結果，惟因資料未齊備而無法
      進行鑑定，有該局96年6 月11日調科參字第09600249720
      號函1 件可按，然本院認此部分事證已明，無庸再行鑑定
      ，爰不再予以鑑定。又綽號「豬尾」之人係證人癸○○一
      節，已據證人癸○○於本院審理時證述明確，核與被告辛○○於警詢時所述相符，且上開000000000 號電話係證人
      癸○○住處之電話，亦為證人癸○○證述在卷。而從上開
      對話內容可知，不僅可看出證人即綽號「豬尾」之癸○○
      打電話向被告丙○○訂購第二級毒品甲基安非他命，且被
      告丙○○隨即打電話要求被告辛○○送該癸○○所訂購之
      第二級毒品甲基安非他命予證人癸○○，核與證人辛○○
      於警詢及偵查中證稱有代被告丙○○送他人所訂購之毒品
      等語相符（見95年偵字第27156 號第41頁至第43頁、本院
      卷一第257 頁至第259 頁、第263 頁警詢勘驗筆錄），又
      其等間僅以「1000硬的」、「1 張1000」等簡單字句溝通
      ，即可了解彼此間之意思，顯見被告丙○○與證人癸○○
      間、被告辛○○與被告丙○○間對「1000硬的」、「1 張
      1000」之事已有一定之合意、瞭解，足證被告辛○○確有
      於前揭時地依被告丙○○之指示，將綽號「豬尾」之癸○○向被告丙○○購買之第二級毒品甲基安非他命拿給癸○○。證人癸○○於本院審理時證稱並未向被告丙○○購買
      第二級毒品甲基安非他命，也未由被告辛○○送該等甲基
      安非他命前來交易云云，均係迴護被告丙○○、辛○○之
      詞，要無可採。
    4.綜上所述，被告丙○○、辛○○所辯，應係事後卸責之詞
      ，要無足採。又關於起訴書所載犯罪事實欄第二段中被告
      己○○部分，並未敘明被告己○○有何犯意聯絡及行為分
      擔，而此部分亦經公訴檢察官於本院準備程序及審理程序
      中當庭減縮（見本院卷二第61頁），爰不再予論述，附比
      敘明。
  (三)又一般施用毒品之人，若係為供自己外出單純施用，則攜帶
    供施用之少量毒品即可，被告乙○○於事實欄第一段所示之
    時地為警查獲時，攜帶扣案之第一級毒品海洛因4 包，且與
    被告丙○○、戊○○共同外出，核與證人戊○○所述之與被
    告乙○○、丙○○共同販賣第一級毒品海洛因之方式相符，
    故被告乙○○辯稱該等第一級毒品海洛因係單純供己施用，
    實無可採。因販賣第一級毒品海洛因、第二級毒品甲基安非
    他命之法定刑甚重，政府鑑於近年來國內毒品泛濫，除修訂
    相關法律規定嚴厲外，並於各大媒體宣導反毒政策，被告等
    人對此不能諉為不知，若非有厚利可圖，被告等人豈有可能
    鋌而走險販毒。以此觀之，被告乙○○、戊○○、庚○○於
    事實欄第一段所示、被告丙○○、辛○○於事實欄第二段所
    示，顯為有牟取不法利益之意圖，因而為販毒行為之犯意聯
    絡及行為分擔，洵堪認定，被告等人否認販賣毒品之犯行，
    均不足採。綜上所述，本件事證明確，被告等人犯行洵堪認
    定。
三、查被告乙○○、戊○○、庚○○上開事實欄第一段之行為後
    ，刑法業於94年2 月2 日修正公布，95年7 月1 日起施行。
    按「行為後法律有變更者，適用行為時之法律，但行為後之
    法律有利於行為人者，適用最有利於行為人之法律」，修正
    後刑法第2 條第1 項定有明文。此條規定係規範行為後法律
    變更所生新舊法比較適用之準據法，本身尚無新舊法比較之
    問題，於新法施行後，應一律適用新法第2 條第1 項之規定
    ，為「從舊從輕」之比較，先予敘明，再按本次法律變更，
    比較時應就罪刑有關之共犯、未遂犯、想像競合犯、牽連犯
    、連續犯、結合犯，以及累犯加重、自首減輕暨其他法定加
    減原因（如身分加減）與加減例等一切情形，綜其全部罪刑
    之結果而為比較（最高法院95年5 月23日95年度第8 次刑事
    庭會議決議參照）。茲就本件新舊法比較結果敘述如下：
  (一)被告乙○○、戊○○、庚○○行為後，刑法第56條連續犯之
    規定，業於94年2 月2 日修正公布刪除，並於95年7 月1 日
    施行，被告之犯行，因行為後新法業已刪除連續犯之規定，
    此刪除雖非犯罪構成要件之變更，但顯已影響行為人刑罰之
    法律效果，自屬法律有變更，依新法第2 條第1 項規定，比
    較新、舊法結果，舊法連續犯之規定較有利於被告。
  (二)被告乙○○、戊○○、庚○○所犯上開毒品危害防制條例第
    4 條第1 項之販賣第一級毒品罪，法定刑中得併科罰金刑，
    而關於罰金刑，刑法分則編各罪所定罰金刑之貨幣單位原為
    銀元，修正前刑法第33條第5 款規定：「罰金：1 元（銀元
    ）以上。」，而依罰金罰鍰提高標準條例規定，就72年6 月
    26日前修正之刑法部分條文罰金數額提高2 至10倍，其後修
    正者則不提高倍數，並依現行法規所定貨幣單位折算新臺幣
    條例規定，以銀元1 元折算新臺幣3 元。修正後刑法第33條
    第5 款規定：「罰金：新臺幣1 千元以上，以百元計算之。
    」，刑法第33條第5 款所定罰金貨幣單位經修正為新臺幣後
    ，刑法分則各罪所定罰金刑之貨幣單位亦應配合修正為新臺
    幣，為使刑法分則編各罪所定罰金之最高數額與刑法修正前
    趨於一致，乃增訂刑法施行法第1 條之1 ：「中華民國94年
    1 月7 日刑法修正施行後，刑法分則編所定罰金之貨幣單位
    為新臺幣。94年1 月7 日刑法修正時，刑法分則編未修正之
    條文定有罰金者，自94年1 月7 日刑法修正施行後，就其所
    定數額提高為30倍。但72年6 月26日至94年1 月7 日新增或
    修正之條文，就其所定數額提高為3 倍。」。從而，刑法分
    則編各罪所定罰金刑之最高數額，於上開規定修正後並無不
    同，惟修正後刑法第33條第5 款所定罰金刑最低數額，較之
    修正前提高，自以修正前刑法第33條第5 款規定有利於被告
    乙○○、戊○○、庚○○。
  (三)綜此，依整體比較之結果，依修正後刑法第2 條第1 項前段
    之規定，適用行為時之舊法處斷。
四、按海洛因、甲基安非他命分別係屬毒品危害防制條例第2 條
    第2 項所規定之第一級毒品、第二級毒品。查：
  (一)犯罪事實欄第一段部分：
    1.核被告乙○○、戊○○於前開事實欄第一段之所為，係犯
      毒品危害防制條例第4 條第1 項之販賣第一級毒品罪。被
      告乙○○、戊○○於販賣前後，持有海洛因之低度行為，
      應為販賣海洛因之高度行為所吸收，不另論罪。被告乙○○先後多次、被告戊○○先後2 次販賣第一級毒品海洛因
      之犯行，均時間緊接，觸犯構成要件相同之罪名，顯係基
      於概括犯意反覆為之，為連續犯，均依修正前刑法第56條
      之規定論以一罪，並加重其刑，惟因死刑及無期徒刑不得
      加重，僅就法定刑得併科罰金刑部分加重其刑。按修正後
      刑法第28條關於成立共同正犯之標準，將原來共同正犯之
      共同「實施」犯罪，改為共同「實行」犯罪，剔除完全未
      參與犯罪相關行為之實行的「陰謀共同正犯」及「預備共
      同正犯」，本件被告乙○○、戊○○均屬於實行正犯，關
      於上開共同正犯之條文用語之修正，並不影響本件之論罪
      科刑，應無適用修正後刑法第2 條第1 項之規定比較新舊
      法適用之問題（最高法院95年台上字第5589號判決、最高
      法院95年11月7 日第21次刑事庭會議決議均同此見解）。
      被告乙○○、戊○○、丙○○就此販賣第一級毒品部分，
      有犯意聯絡，行為分擔，為共同正犯。
    2.核被告庚○○於前開事實欄第一段之所為，係犯毒品危害
      防制條例第4 條第1 項之販賣第一級毒品罪。被告庚○○
      於販賣前後，持有海洛因之低度行為，應為販賣海洛因之
      高度行為所吸收，均不另論罪。被告庚○○先後多次販賣
      第一級毒品之犯行，均時間緊接，觸犯構成要件相同之罪
      名，顯係基於概括犯意反覆為之，為連續犯，依修正前刑
      法第56條之規定論以一罪，並加重其刑，惟因死刑及無期
      徒刑不得加重，僅就法定刑得併科罰金刑部分加重其刑。
      按修正後刑法第28條關於成立共同正犯之標準，將原來共
      同正犯之共同「實施」犯罪，改為共同「實行」犯罪，剔
      除完全未參與犯罪相關行為之實行的「陰謀共同正犯」及
      「預備共同正犯」，本件被告乙○○、庚○○均屬於實行
      正犯，關於上開共同正犯之條文用語之修正，並不影響本
      件之論罪科刑，應無適用修正後刑法第2 條第1 項之規定
      比較新舊法適用之問題（最高法院95年台上字第5589號判
      決、最高法院95年11月7 日第21次刑事庭會議決議均同此
      見解）。被告庚○○與被告乙○○、丙○○、己○○間就
      販賣第一級毒品部分，有犯意聯絡，行為分擔，為共同正
      犯。
    3.又被告戊○○、庚○○行為時刑法第59條規定：「犯罪之
      情狀可憫恕者，得酌量減輕其刑。」修正後第59條規定：
      「犯罪之情狀顯可憫恕，認科以最低度刑仍嫌過重者，得
      酌量減輕其刑。」修正前後之文字用語雖有不同，但實務
      上對於行為時刑法第59條之適用均與修正後刑法第59條規
      定意旨相符，是該部分並不生新舊法律比較適用之問題，
      自應適用現行有效之刑法第59條之規定。本件參酌被告戊○○係於被告乙○○、丙○○聯絡買賣第一級毒品海洛因
      後，與被告乙○○、丙○○共同前往交易，又僅參與2 次
      ，次數不多；另被告庚○○係因本身施用毒品，無力負擔
      ，遂參與上開海洛因毒品之販賣，次數亦非多，其等所為
      對於他人及國家社會侵害之程度尚非到達十分嚴重之地步
      ，所生危害與查獲販賣毒品數量達數公斤以上相較，顯然
      有別而無從比擬，被告戊○○、庚○○此部份之犯罪情節
      與毒品危害防制條例第4 條第1 項死刑或無期徒刑之法定
      本刑相較，縱對之科以最低度法定刑猶嫌過重，在客觀上
      以一般國民生活經驗法則為之檢驗，實屬情輕法重，當足
      引起一般人之同情，是本院認為被告戊○○、庚○○此部
      份之所為，顯有堪資憫恕之處，爰就被告戊○○、庚○○
      販賣第一級毒品海洛因部分，依刑法第59條規定酌量減輕
      其刑。又修正前刑法第64條第2 項規定：「死刑減輕者，
      為無期徒刑，或為15年以下12年以上有期徒刑。」第65條
      第2 項規定：「無期徒刑減輕者，為7 年以上有期徒刑。
      」修正後刑法第64條第2 項規定：「死刑減輕者，為無期
      徒刑。」第65條第2 項規定：「無期徒刑減輕者，為20年
      以下15年以上有期徒刑。」比較新舊法之規定，修正後之
      規定，非有利於被告，應依刑法第2 條第1 項前段之規定
      ，適用修正前行為時刑法第64條第2 項、第65條第2 項之
      規定，就販賣第一級毒品海洛因部分對死刑、無期徒刑部
      分予以酌減其刑，並與連續犯之罰金刑加重部分，爰先加
      後減之。
  (二)犯罪事實欄第二段部分：
    核被告丙○○、辛○○所為，係犯毒品危害防制條例第4 條
    第2 項之販賣第二級毒品罪。被告丙○○、辛○○於販賣甲
    基安非他命前後，持有甲基安非他命之低度行為，應各為其
    販賣甲基安非他命之高度行為所吸收，均不另論罪。被告丙○○、辛○○就販賣第二級毒品予癸○○部分，有犯意之聯
    絡與行為之分擔，為共同正犯。被告丙○○前揭先後2 次販
    賣第二級毒品罪，犯意各別，行為互殊，應予分論併罰。查
    被告辛○○前曾於90年間，因竊盜案件，經臺灣士林地方法
    院於91年8 月26日以91年度簡字第355 號判處有期徒刑6 月
    ，而於91年10月3 日確定；復於91年間，因違反毒品危害防
    制條例案件，經本院以92年度易字第700 號判處有期徒刑7
    月，上訴後，經臺灣高等法院於92年5 月6 日以92年度上易
    字第928 號判決駁回上訴確定；上開有期徒刑6 月、7 月，
    嗣經裁定應執行有期徒刑1 年確定。又於92年間，因違反毒
    品危害防制條例案件，經本院於92年8 月29日以92年度訴字
    第881 號判決，判處有期徒刑7 月確定，上開案件經接續執
    行，於94年1 月31日縮刑期滿執行完畢，此有臺灣高等法院
    被告前案紀錄表1 件在卷可稽，其於上開徒刑執行完畢後五
    年之內，故意再犯本件有期徒刑以上之罪，為累犯，除販賣
    第二級毒品罪本刑中之無期徒刑外，應依刑法第47條第1 項
    之規定加重其刑。
  (三)爰審酌被告乙○○、戊○○、庚○○、丙○○、辛○○均正
    值青、壯年，竟不思循正當途徑獲取財物，且均有施用毒品
    之前科或曾經觀察勒戒，有各該被告之臺灣高等法院被告前
    案紀錄表一件附卷可稽，均應明知毒品對身心戕害甚鉅，且
    為政府嚴令禁止流通之違禁物，僅為貪慾圖利，遽為販賣毒
    品海洛因或甲基安非他命犯行，不僅法治觀念淡薄，也嚴重
    戕害國人健康，犯後復均矢口否認販賣海洛因、甲基安非他
    命犯行，態度均差，毫無悔意，惟念其中被告庚○○、辛○○均曾於警詢及偵查中坦承部分犯行、被告戊○○僅參與其
    中2 次販賣海洛因犯行等一切情狀，分別量處如主文所示之
    刑。並就被告丙○○部分定其應執行有期徒刑14年。另刑法
    第37條之規定，於上開刑法修正後雖亦有修正，但關於第37
    條第1 項之規定並未修正，亦無所謂「有利或不利」情形，
    依前揭最高法院95年台上字第5589號判決、最高法院95年11
    月7 日第21次刑事庭會議決議之意見，本院亦認無新舊法比
    較之必要。故就被告乙○○販賣第一級毒品部分，爰依刑法
    第37條第1 項之規定，併予宣告褫奪公權終身。
  (四)犯罪事實欄第一段所述扣案之白粉4 包（合計淨重3.05公克
    ）係第一級毒品海洛因，已如前述，應依毒品危害防制條例
    第18條第1 項前段規定，沒收銷燬，至鑑驗耗損部分之白粉
    業已滅失，無庸為沒收銷燬之諭知。又扣案之上開海洛因外
    包裝袋4 個、小湯匙1 支、電子磅秤1 台、分裝勺3 支、分
    裝袋3 個均係被告乙○○所有，且為供販賣海洛因所用之物
    ，應依毒品危害防制條例第19條第1 項規定，宣告沒收之。
    扣案之門號0000000000、0000000000、0000000000、
    0000000000號行動電話各1 支（均不含SIM 卡，因SIM 卡乃
    電信公司出租予客戶使用，自非屬使用者所有，況其中
    0000000000號SIM 卡之申請人係訴外人蕭福順並非被告庚○○、該0000000000號門號之申請人係訴外人劉進發，亦有遠
    傳電話股份有限公司使用人資料各1 紙附於95年偵續字第
    337 號偵查卷第68頁、第56頁可稽，均非被告等人所有）分
    屬被告乙○○、戊○○、庚○○所有，且係其等用以供聯繫
    販賣第一級毒品海洛因之用，均應依毒品危害防制條例第19
    條第1 項規定沒收之。至於犯罪事實欄第一段所述扣案之安
    非他命吸食器1 個、玻璃球1 個、注射針筒2 支，均係施用
    毒品之工具，無證據足以證明與本件被告乙○○、戊○○、
    庚○○販賣第一級毒品海洛因之犯行有何關聯，爰不併予宣
    告沒收。被告乙○○販毒所得如附表三所示編號一至三應予
    沒收，如全部或一部不能沒收時，以其財產抵償之。其中與
    被告戊○○共同販毒所得如附表三所示編號二沒收，如全部
    或一部不能沒收時，以其財產抵償之。又其中與被告庚○○
    共同販毒所得如附表三所示編號三沒收，如全部或一部不能
    沒收時，以其財產抵償之。至犯罪事實欄第二段所述之扣案
    電子磅秤1 臺係被告丙○○所有，已據證人辛○○陳明在卷
    ，且上開查獲地點原係被告丙○○承租地點，而證人辛○○
    對於其他扣案之毒品、物品均已坦承為其所有，自無必要單
    獨否認該電子磅秤非其所有，可徵該電子磅秤應係被告丙○○所有無訛；另扣案之門號0000000000、0000000000號號行
    動電話各1 支（均不含SIM 卡，因SI M卡乃電信公司出租予
    客戶使用，自非屬使用者所有，其中0000000000號SIM 卡之
    申請人為被告庚○○，有遠傳電信股份有限公司電話申請人
    資料、台灣大哥大資料查詢各1 件附於本院卷一第67頁可稽
    ）分屬被告辛○○、丙○○所有，且係其等用以供聯繫販賣
    第二級毒品甲基安非他命之用，均應依毒品危害防制條例第
    19 條 第1 項規定沒收之。至於扣案之(1)分裝勺1 支，雖係
    被告辛○○所有，已據被告辛○○於警詢及偵查中陳明在卷
    ，惟被告丙○○係將毒品分裝完畢後始交被告辛○○外出交
    易毒品，是該分裝勺顯非供本件犯罪所用之物；(2)摻有海洛
    因之香菸半支、吸食器1 組、玻璃球吸食器1 個，均係施用
    毒品之工具；(3)扣案之00000000 00 、0000000000號行動電
    話雖係被告丙○○所有而於前揭時地為警查獲，惟尚難認與
    本件犯罪有何關聯，以上物品均無證據足以證明與本件被告
    丙○○、辛○○販賣第二級毒品甲基安非他命之犯行有何關
    聯，又扣案之甲基安非他命6 包（共毛重13.05 公克，因鑑
    驗使用0.011 公克，驗後剩餘毛重共13.039公克），雖係被
    告辛○○向被告丙○○購入，惟該等毒品既已由被告丙○○
    售予被告辛○○，又非被告辛○○販入以待販售之用，自難
    再認與本件被告丙○○、辛○○之上開販賣毒品海洛因犯行
    相關，故均不併予宣告沒收。被告丙○○犯毒所得7000元（
    即如附表三所示編號四、五）沒收，如全部或一部不能沒收
    ，以其財產抵償之。其中被告辛○○共同犯罪所得10 00 元
    （即如附表三所示編號四）沒收，如全部或一部不能沒收，
    以其財產抵償之。末查本件自被告丙○○處扣得之現金
    10000 元，並無證據證明與被告丙○○販賣第二級毒品甲基
    安非他命有關，亦不予宣告沒收，附此敘明。
五、應為起訴效力所及：
  (一)公訴人起訴事實雖未敘及(1)被告乙○○於95年4 月11日，在
    臺北縣三重市○○路與仁愛路口，以每包1000元之價格，販
    賣海洛因予戊○○1 次之犯行；(2)於95年4 月15日下午5時
    許，由被告戊○○駕車搭載前往三重市忠孝橋旁、蘆洲市海
    霸王餐廳，販賣第一級毒品海洛因予不詳姓名年籍之人1 次
    ；(3)於95年4 月16日晚上7 時許，由被告戊○○駕車搭載前
    往臺北縣三重市○○路與忠孝路口販賣第一級毒品海洛因予
    不詳姓名年籍之人1 次。惟該等部分與前開犯罪事實一之被
    告乙○○販賣第一級毒品有罪部分，具有連續犯之裁判上一
    罪關係，應為起訴效力所及，本院自得併予審酌。
  (二)公訴人起訴事實雖未敘及被告庚○○自95年3 月20日起至95
    年4 月間某日止，與被告己○○、乙○○、丙○○共同販賣
    第一級毒品海洛因之犯行，惟該部分與檢察官起訴被告庚○○販賣第一級毒品有罪部分，具有連續犯之裁判上一罪關係
    ，應為起訴效力所及，本院自得併予審酌。
六、不另為無罪之諭知：
　(一)公訴意旨以被告戊○○自94年5 月起至95年3 月止，駕車搭
    載被告乙○○、丙○○連續前往臺北縣三重市、蘆洲市等地
    ，以每包1000元之價格，販賣海洛因予己○○多次；自95年
    2 月10日起至同年3 月20日止，連續在臺北縣三重市市、蘆
    洲市等地，以1000元之價格，販賣海洛因予庚○○多次，因
    認被告戊○○此部分亦犯有毒品危害防制條例第4 條第1 項
    之販賣第一級毒品罪云云，惟查，被告戊○○除前開有罪部
    分外，均不能證明其犯罪，此外，復查無其他積極證據足資
    證明被告戊○○有該等販賣第一級毒品之犯行，原應為無罪
    之諭知，惟公訴意旨認此部分與前開有罪部分有連續犯之裁
    判上一罪關係，爰不另為無罪之諭知。
  (二)公訴意旨認被告乙○○自94年5 月起至95年年初某日止，與
    被告丙○○、戊○○尚有共犯毒品危害防制條例第4 條第1
    項之販賣第一級毒品罪云云，惟查，被告乙○○係於95年年
    初才認識被告丙○○一節，已據證人壬○○於本院審理時證
    稱：「（問：何時認識乙○○？）國中時唸隔壁班認識」、
    「（問：何時認識丙○○？）95年年初」、「（問：在何場
    合認識丙○○？）我是先聽乙○○提到丙○○，乙○○說是
    在綽號『明煌』三重市○○○路的家裡認識丙○○，我姪子
    高信億當時也在場，所以我姪子也認識丙○○，乙○○和高
    信億有在講認識一個女孩子說長得不錯，所以我就有印象，
    他們說的女孩子就是指丙○○」、「（問：你認識丙○○當
    天，乙○○是否也在場？）我是先聽到乙○○跟高信億在講
    丙○○，過了大約兩天我去的樓下聊天，才見到丙○○，我
    所知道的是當時乙○○跟丙○○剛認識，乙○○想追丙○○
    」、「（問：乙○○是否有介紹你認識丙○○？）有」、「
    （問：你何時知道他們正式成為男女朋友？）大約壹個月以
    內吧，後來我就跟乙○○比較少聯絡」等語在卷（見本院卷
    三第189 頁至第190 頁），參以證人己○○於警詢中證稱伊
    自94年5 月間起是向被告丙○○購買毒品，大部分都是丙○○與之交易，被告乙○○只是有時候與之交易等語（見95年
    偵字第10356 號偵查卷第34頁），可徵被告乙○○辯稱伊係
    於95年年初始認識被告丙○○等語，洵屬非虛，故除前開有
    罪部分以外，均不能證明其犯罪，此外，復查無其他積極證
    據足資證明被告乙○○有自94年5 月間起至95年年初止販賣
    第一級毒品之犯行，原應為無罪之諭知，惟公訴意旨認此部
    分與前開被告乙○○有罪部分，具有連續犯之裁判上一罪關
    係，爰不另為無罪之諭知。
七、無罪部分：
  (一)被告乙○○、丙○○、戊○○販賣第二級毒品安非他命部分
    ：
    1.公訴意旨略以：被告乙○○、丙○○、戊○○明知安非他
      命係毒品危害防制條例第2 條第2 項所列之第二級毒品，
      不得販賣，竟意圖營利，共同基於販賣第二級毒品安非他
      命之概括犯意聯絡，由被告乙○○、丙○○將安非他命加
      以分裝成小包，聯絡買主後，再由被告戊○○駕車，搭載
      被告乙○○、丙○○，自94年5 月起至95年3 月間某日止
      ，連續在臺北縣三重市、蘆洲市等地，以每包1000元之價
      格，販賣安非他命予不詳姓名年籍之人多次。嗣於95 年4
      月17日凌晨零時許，乙○○、丙○○、戊○○在臺北縣三
      重市○○路○ 段384 號前為警查獲，並扣得海洛因4 包（
      合計淨重3.05公克）、安非他命吸食器1 個、玻璃球1 個
      、分裝勺3 支、電子磅秤1 台、小湯匙1 支、分裝袋3 個
      、注射針筒1 支、販毒使用之手機3 支（含0000000000、
      0000000000、0000000000號SIM 卡各1 張）等物，因認被
      告乙○○、丙○○、戊○○涉犯毒品危害防制條例第4 條
      第2 項之販賣第二級毒品罪嫌云云。
    2.按犯罪事實應依證據認定之，無證據不得認定犯罪事實；
      又不能證明被告犯罪應諭知無罪之判決，刑事訴訟法第15
      4 條第2 項、第301 條第1 項分別定有明文。又認定犯罪
      事實應憑積極證據，倘積極證據不足以為不利於被告事實
      之認定時，即應為有利被告之認定，更不必有何有利之證
      據，最高法院30年上字第816 號著有判例。又所謂「積極
      證據足以為不利被告事實之認定」，依據同院76年臺上字
      第4986號判例意旨，係指據為訴訟上證明之全盤證據資料
      ，在客觀上已達於通常一般之人均不致於有所懷疑，而得
      確信被告確曾犯罪之程度；若未達到此一程度，而有合理
      懷疑之存在時，即無從為被告有罪之確信。
    3.公訴人認被告乙○○、丙○○、戊○○涉有販賣第二級毒
      品安非他命罪嫌，無非以被告乙○○、戊○○於警詢之供
      述、搜索扣押筆錄、扣押物品目錄表3 份及扣案物品，為
      其主要論據。訊之被告乙○○、丙○○、戊○○固不否認
      有於前揭時地為警查獲之事實，惟堅決否認有何販賣第二
      級毒品安非他命之犯行，被告乙○○、丙○○辯稱伊沒有
      販賣安非他命；被告戊○○辯稱伊只是載被告乙○○、丙○○去找房子，並沒有販賣安非他命等語。經查：依被告
      乙○○、戊○○前開警詢中所述，可知被告乙○○、丙○○係販賣第一級毒品海洛因予被告戊○○，並非第二級毒
      品安非他命，尚難認被告乙○○、丙○○有何販賣第二級
      毒品安非他命情事；又被告庚○○、己○○係向被告乙○○、丙○○購買第一級毒品海洛因，及參與被告乙○○、
      丙○○販賣第一級毒品海洛因犯行，亦已據被告庚○○於
      前揭警詢及偵查中、被告己○○於前揭警詢中陳明在卷，
      亦難憑之認被告乙○○、丙○○有何販賣第二級毒品安非
      他命或與被告庚○○、己○○有共同販賣第二級毒品安非
      他命情事。至被告戊○○於警詢時雖陳稱被告乙○○、丙○○亦有販賣第二級毒品安非他命云云，然已為被告乙○○、丙○○所否認，自難僅憑被告戊○○前開所述，遽認
      被告乙○○、丙○○於前揭時地亦有販賣第二級毒品安非
      他命。而既無從證明被告乙○○、丙○○有何販賣第二級
      毒品安非他命，自更難以認定被告戊○○、庚○○、己○○有何參與被告乙○○、丙○○販賣第二級毒品安非他命
      犯行。而被告乙○○、丙○○、戊○○於前揭時地為警查
      獲時固有如附表一所示之物品扣案，惟該等物品均不足以
      認定被告乙○○、丙○○、戊○○等人有何販賣第二級毒
      品安非他命，是依據檢察官所提出之證據，尚難認被告乙○○等3 人有何販賣第二級毒品安非他命犯行，此外，復
      查無其他積極證據足資證明被告乙○○、丙○○、戊○○
      有何販賣第二級毒品犯行，揆諸前揭說明，自應為其等無
      罪之諭知。又起訴書僅論及被告庚○○共同販賣第一級毒
      品之事實，卻於起訴法條復援引毒品危害防制條例第4 條
      第2 項之販賣第二級毒品罪嫌，惟此部分業據檢察官減縮
      被告庚○○犯毒品危害防制條例第4 條第2 項之罪，僅論
      以毒品危害防制條例第4 條第1 項之罪，故關於被告庚○○涉犯毒品危害防制條例第4 條第2 項之罪部分，不再予
      以論述，亦附此敘明。
  (二)被告丙○○、辛○○被訴於95年9 月1 日起至同年11月11、
    12日販第一級毒品海洛因、被告丙○○其餘被訴販賣第二級
    毒品甲基安非他命、被告辛○○其餘被訴販賣第二級毒品甲
    基安非他命部分：
    1.公訴意旨略以：被告丙○○基於販賣第一級毒品海洛因、
      第二級毒品甲基安非他命之犯意，分別自95年9 月1 日起
      至同年11月11、12日止、95年9 月1 日起至同年11月11、
      12日前止，在臺北縣三重市○○路2 段8 號4 樓之1 住處
      丙○○，以每包10 00 元之價格，販賣海洛因、甲基安非
      他命予辛○○多次。而被告辛○○雖明知海洛因、甲基安
      非他命係毒品危害防制條例第2 條第2 項所列之第一級毒
      品、第二級毒品，不得販賣，惟為獲取免費毒品施用，竟
      意圖營利，與被告丙○○共同基於販賣第一級毒品海洛因
      、第二級毒品甲基安非他命之犯意聯絡，由被告丙○○將
      海洛因、甲基安非他命加以分裝成小包，聯絡買主後，再
      由被告辛○○至被告丙○○上開住處拿取已分裝完成之小
      包海洛因、甲基安非他命，至臺北縣三重市○○路與忠孝
      路口附近，以每包1000元之價格，販賣海洛因、甲基安非
      他命予不詳姓名年籍綽號「豬尾」之人等多次，辛○○收
      得款項後，再送至被告丙○○上開住處交予被告丙○○，
      被告丙○○則給予被告辛○○數量不等之海洛因、甲基安
      非他命之報酬。嗣於95年11月17日晚上7 時許，警方持臺
      灣板橋地方法院核發之搜索票，在丙○○上開住處查獲辛○○，扣得摻有海洛因之香菸半支、甲基安非他命6 包（
      共毛重13.05 公克，因鑑驗使用0.011公克，驗後剩餘毛
      重共13.039公克）、吸食器1 組、塑膠分裝勺1 支、玻璃
      球吸食器1 個、販毒用電子磅秤1 臺及手機1 支（含
      0000000000號SIM 卡1 張）。警方並循線於翌（18）日下
      午2 時10分許，在臺北縣三重市○○○路○ 段328 號2樓
      之1 查獲丙○○，並扣得販毒所得1 萬元、販毒使用之電
      話3 支（含0000000000、00000000000 、0000000000號
      SIM 卡各1 張），因認被告丙○○、辛○○另涉犯毒品危
      害防制條例第4 條第1 項之販賣第一級毒品罪、同條例第
      4 條第2 項之販賣第二級毒品罪等語。
    2.按犯罪事實應依證據認定之，無證據不得認定犯罪事實；
      又不能證明被告犯罪應諭知無罪之判決，刑事訴訟法第15
      4 條第2 項、第301 條第1 項分別定有明文。又認定犯罪
      事實應憑積極證據，倘積極證據不足以為不利於被告事實
      之認定時，即應為有利被告之認定，更不必有何有利之證
      據，最高法院30年上字第816 號著有判例。又所謂「積極
      證據足以為不利被告事實之認定」，依據同院76年臺上字
      第4986號判例意旨，係指據為訴訟上證明之全盤證據資料
      ，在客觀上已達於通常一般之人均不致於有所懷疑，而得
      確信被告確曾犯罪之程度；若未達到此一程度，而有合理
      懷疑之存在時，即無從為被告有罪之確信。
    3.公訴人認被告丙○○、辛○○涉有販賣第一級毒品海洛因
      、第二級毒品甲基安非他命罪嫌，無非以被告辛○○於警
      詢、偵查中之供述、搜索扣押筆錄、扣押物品目錄表各1
      份、扣案物品，為其主要論據。訊之被告丙○○、辛○○
      固均不否認有於前揭時地為警查獲之事實，惟堅決否認有
      何販賣第一級毒品、第二級毒品甲基安非他命之犯行。經
      查：檢察官所提出之證據，除可證明被告丙○○有於如前
      揭事實欄第二段時地販賣第二級毒品甲基安非他命予被告
      辛○○、證人癸○○各1 次；被告辛○○有於如前揭事實
      欄第二段時地為被告丙○○送第二級毒品甲基安非他命給
      證人癸○○1 次外，尚難憑之推認被告丙○○、辛○○有
      其他販賣第一級毒品海洛因、第二級毒品甲基安非他命之
      犯行，已如前述，而監聽譯文中，雖有多次似為聯絡買賣
      毒品之通聯，惟除該等通聯外，並無其他證據可資佐證；
      又被告辛○○於前揭警詢、偵查中雖有證稱有依被告丙○○之指示送多次毒品予他人，惟除證人癸○○部分，有監
      聽譯文可為佐證外，其餘不僅沒有佐證，且被告辛○○也
      無從確認購買人、次數、地點、時間等，自難以該等不確
      定之證詞遽認被告丙○○有前開犯行。至被告丙○○、辛○○有於前揭時地為警查扣如附表二所示之物品，固已如
      前述，惟該等物品亦難憑以為被告丙○○、辛○○有前揭
      有罪部分以外之販賣毒品海洛因、甲基安非他命犯行。此
      外，復查無其他積極證據足資證明被告丙○○、辛○○有
      何其他被訴販賣第一級毒品、第二級毒品犯行，揆諸前揭
      說明，自應為其等無罪之諭知。
據上論斷，應依刑事訴訟法第299 條第1 項前段，毒品危害防制
條例第4條第1項、第2項、第18條第1項前段、第19條第1項，刑
法第2 條第1 項前段、第11條前段、第28條、修正前刑法第56條
、刑法第47條第1 項、第59條、第51條第5 款、第37條第1 項，
判決如主文。
本案經檢察官張誌洋到庭執行職務。
中　　華　　民　　國　　96　　年　　8 　　月　　28　　日
                  刑事第五庭    審判長法　官  陳坤地
                                      法  官  許映鈞
                                      法  官  李麗珠
上列正本證明與原本無異。
如不服本判決，應於送達後十日內敘明上訴理由，向本院提出上
訴狀
                                      書記官  林政良
中　　華　　民　　國　　96　　年　　8 　　月　　28　　日
附錄本案論罪科刑法條全文：
附錄本判決論罪科刑法條：
毒品危害防制條例第4條：
製造、運輸、販賣第1級毒品者，處死刑或無期徒刑；處無期徒
刑者，得併科新臺幣一千萬元以下罰金。
製造、運輸、販賣第 2 級毒品者，處無期徒刑或七年以上有期徒
刑，得併科新臺幣七百萬元以下罰金。
製造、運輸、販賣第 3 級毒品者，處五年以上有期徒刑，得併科
新臺幣五百萬元以下罰金。
製造、運輸、販賣第 4 級毒品者，處三年以上十年以下有期徒刑
，得併科新臺幣三百萬元以下罰金。
製造、運輸、販賣專供製造或施用毒品之器具者，處一年以上七
年以下有期徒刑，得併科新臺幣一百萬元以下罰金。
前五項之未遂犯罰之。
附表一
┌──┬───────┬───────────────┬───────┐
│編號│品          名│數     量                     │備          註│
├──┼───────┼───────────────┼───────┤
│一  │分裝勺        │支                          │被告乙○○所有│
├──┼───────┼───────────────┼───────┤
│二  │電子磅秤      │壹臺                          │被告乙○○所有│
├──┼───────┼───────────────┼───────┤
│三  │小湯匙        │壹支                          │被告乙○○所有│
├──┼───────┼───────────────┼───────┤
│四  │行動電話      │支（不含0000000000、00000000│(1)0000000000電│
│    │              │22、0000000000號之SIM 卡各壹張│話係被告乙○○│
│    │              │）                            │所使用；      │
│    │              │                              │(2)0000000000電│
│    │              │                              │話係被告丙○○│
│    │              │                              │所使用，該門號│
│    │              │                              │SIM 卡申請人為│
│    │              │                              │訴外人劉進發；│
│    │              │                              │(3)0000000000電│
│    │              │                              │話係被告戊○○│
│    │              │                              │所使用。      │
├──┼───────┼───────────────┼───────┤
│五  │行動電話      │壹支（不含0000000000號SIM 卡壹│0000000000係被│
│    │              │張）                          │告庚○○所使用│
│    │              │                              │。            │
├──┼───────┼───────────────┼───────┤
│六  │分裝袋        │個                          │被告乙○○所有│
└──┴───────┴───────────────┴───────┘
附表二
┌──┬───────┬───────────────┬───────┐
│編號│品          名│數     量                     │備          註│
├──┼───────┼───────────────┼───────┤
│一  │電子磅秤      │壹臺                          │被告丙○○所有│
├──┼───────┼───────────────┼───────┤
│二  │行動電話      │壹支（不含0000000000號SIM 卡壹│為被告辛○○所│
│    │              │張）                          │使用。        │
├──┼───────┼───────────────┼───────┤
│三  │行動電話      │壹支（不含0000000000號之SIM 卡│0000000000號為│
│    │              │壹張）                        │被告丙○○所使│
│    │              │                              │用，該門號SIM │
│    │              │                              │卡之申請人為被│
│    │              │                              │告庚○○      │
└──┴───────┴───────────────┴───────┘
附表三
┌──┬───────────────────┐
│編號│犯罪所得（新臺幣）                    │
├──┼───────────────────┤
│一  │貳萬貳仟元（1000 元《1 次×1000元》＋ │
│    │20000 元《20次×1000元》＋1000元《1 次│
│    │×1000元》）                          │
├──┼───────────────────┤
│二  │貳仟元（2 次×1000元）                │
├──┼───────────────────┤
│三  │貳拾捌萬元（280次×1000元）           │
├──┼───────────────────┤
│四  │壹仟元                                │
├──┼───────────────────┤
│五  │陸仟元                                │
└──┴───────────────────┘
